臺灣高雄地方法院刑事判決　　　　　　　　　　　　九十三年度易字第一二六二號
　　公　訴　人　臺灣高雄地方法院檢察署檢察官
　　被　　　告　甲○○
右列被告因違反毒品危害防制條例案件，經檢察官提起公訴（九十三年度毒偵緝字第
四三七號），嗣本院訊問被告後，因被告認罪，並詢問檢察官、被告意見後，乃裁定
進行簡式審判程序，本院判決如左：
    主  文
甲○○連續施用第二級毒品，處有期徒刑伍月，如易科罰金，以參佰元折算壹日，扣
案之內含第二級毒品甲基安非他命殘留而無法析離之夾鏈袋壹只，沒收銷燬之。
    事  實
一、甲○○曾於民國九十一年間，因施用毒品案件，經臺灣高雄少年地方法院以九十
    一年度少調字第二六四號裁定送臺灣高雄少年觀護所附設勒戒處所觀察、勒戒後
    ，認無繼續施用毒品傾向，由臺灣高雄少年法院於九十一年六月三日釋放，於九
    十一年六月二十八日以九十一年度少調字第二六四號裁定不付審理；復於九十二
    年間，因施用毒品案件，經臺灣高雄地方法院檢察署檢察官聲請本院以九十二年
    度毒聲字第五四三○號刑事裁定送臺灣高雄看守所附設勒戒處所觀察、勒戒後，
    認無繼續施用毒品傾向，由臺灣高雄地方法院檢察署檢察官於九十二年十月二十
    八日釋放，並於九十二年十月二十八日以九十二年度毒偵字第五○八二號為不起
    訴之處分，嗣因公告生效而確定。詎甲○○不知悔改，明知3,4–亞甲基雙氧甲
    基安非他命（3,4–Methylenedioxymethamphe–tamine、ＭＤＭＡ，下稱ＭＤＭ
    Ａ）及甲基安非他命均為毒品危害防制條例第二條第二項第二款所明定之第二級
    毒品，不得施用、持有，仍於觀察、勒戒執行完畢釋放後五年內，復基於施用第
    二級毒品之概括犯意，自九十三年一月下旬某日起至九十三年七月十一日中午某
    時止，連續在高雄市鹽埕區○○○路六三巷五八號住處，以口服之方式，施用第
    二級毒品ＭＤＭＡ二、三次；及於九十三年七月十一日晚間某時，在高雄市楠梓
    區○○○路「維也納汽車旅館」某室，以將第二級毒品甲基安非他命置於電燈泡
    內燒烤加熱，使第二級毒品甲基安非他命晶體汽化成為煙霧而予以吸用之方式，
    施用第二級毒品甲基安非他命一次。迨於九十三年七月十二日二十二時三十分許
    ，經警在高雄市○○區○○路與立文路口，發現甲○○見警巡邏，刻意閃避，而
    上前盤查，嗣因甲○○自其所有之皮包內取出證件時，其所有供其施用第二級毒
    品甲基安非他命所用、內含第二級毒品甲基安非他命殘留而無法析離之夾鏈袋一
    只掉落於地面，為警發現而查獲，並扣得上開夾鏈袋一只。
二、案經高雄市政府警察局移請臺灣高雄地方法院檢察署檢察官偵查起訴，嗣本院訊
    問被告後，因被告認罪，並詢問檢察官、被告意見後，乃裁定進行簡式審判程序
    。
    理  由
一、訊據被告甲○○對於右揭事實供認不諱，而被告於右揭時地為警查獲後，經警於
    九十三年七月十三日凌晨二時四十五分許，採集其尿液送請高雄市立凱旋醫院（
    下稱凱旋醫院），以免疫學分析法及氣相層析質譜儀分析法（ＧＣ＼ＭＳ）檢驗
    結果，確呈第二級毒品ＭＤＭＡ陽性及甲基安非他命陽性反應，有高雄市政府警
    察局保安警察大隊刑案移送專責組偵辦毒品危害防制條例嫌疑人尿液採證代碼對
    照表、凱旋醫院九十三年七月十九日煙毒尿液檢驗成績書影本各一紙在卷足據。
    再為警於右揭時地扣案之夾鏈袋一只，經本院送請高雄醫學大學附設中和紀念醫
    院（下稱高醫附設醫院）檢驗結果，確呈第二級毒品甲基安非他命陽性反應，復
    有該院報告編號九三一○─三三二號檢驗報告一紙附卷可考。按施用第二級毒品
    ＭＤＭＡ及甲基安非他命，其於尿液中排出之最長時限，受施用劑量、施用方式
    、個人體質及其代謝情況等因素影響，因個案而易，施用海洛因一般可檢出之最
    長時間為ＭＤＭＡ服用後一至四天、甲基安非他命服用後一至五天，業經行政院
    衛生署管制藥品管理局九十一年十月三日管檢字第一一○四三六號函釋在案，此
    為本院職務上已知之事實。本件被告於本院準備程序及審判中供承自九十三年一
    月下旬某日起至九十三年七月十一日中午某時止，連續在前揭住處，以前述方式
    ，施用第二級毒品ＭＤＭＡ二、三次；復於九十三年七月十一晚間某時，在高雄
    市楠梓區○○○路「維也納汽車旅館」某室，以上開方式，施用第二級毒品甲基
    安非他命一次，嗣經警於九十三年七月十三日凌晨二時四十五分許，亦即被告施
    用第二級毒品ＭＤＭＡ後四日內及施用第二級毒品甲基安非他命五日內，採集其
    尿液送請凱旋醫院以前揭方法檢驗結果，確呈第二級毒品ＭＤＭＡ陽性及甲基安
    非他命陽性反應，且為警扣案之上開夾鏈袋一只，經本院送請高醫附設醫院檢驗
    結果，亦呈第二級毒品甲基安非他命陽性反應，足認被告前開自白，應與事實相
    符，堪予採信。次查，被告曾於九十一年間，因施用毒品案件，經臺灣高雄少年
    地方法院以九十一年度少調字第二六四號裁定送臺灣高雄少年觀護所附設勒戒處
    所觀察、勒戒後，認無繼續施用毒品傾向，由臺灣高雄少年法院於九十一年六月
    三日釋放，於九十一年六月二十八日以九十一年度少調字第二六四號裁定不付審
    理；復於九十二年間，因施用毒品案件，經臺灣高雄地方法院檢察署檢察官聲請
    本院以九十二年度毒聲字第五四三○號刑事裁定送臺灣高雄看守所附設勒戒處所
    觀察、勒戒後，認無繼續施用毒品傾向，由臺灣高雄地方法院檢察署檢察官於九
    十二年十月二十八日釋放，並於九十二年十月二十八日以九十二年度毒偵字第五
    ○八二號為不起訴之處分，嗣因公告生效而確定，有上開不起訴處分書影本、臺
    灣高等法院被告全國前案紀錄表各一份附卷可按。本件事證明確，被告犯行洵堪
    認定。
二、查ＭＤＭＡ及甲基安非他命均為毒品危害防制條例第二條第二項第二款所明定之
    第二級毒品，不得施用、持有。次按，犯毒品危害防制條例第十條施用第一級、
    第二級毒品之罪者，檢察官應聲請法院裁定，令被告入勒戒處所觀察、勒戒，經
    觀察、勒戒後，檢察官依據勒戒處所之陳報，認受觀察、勒戒人無繼續施用毒品
    傾向者，應即釋放，並為不起訴之處分；認受觀察、勒戒人有繼續施用毒品之傾
    向者，檢察官應聲請法院裁定令入戒治處所強制戒治，其期間為六個月以上，至
    無繼續強制戒治之必要為止，但最長不得逾一年，強制戒治期滿，應即釋放，由
    檢察官為不起訴之處分；觀察、勒戒或強制戒治執行完畢釋放後，五年內再犯第
    十條之罪者，應依一般刑事訴訟程序予以起訴論罪科刑，此觀諸毒品危害防制條
    例第二十條第一項、第二項、第二十三條第一項、第二項規定自明。本件被告既
    曾因施用毒品案件，經檢察官聲請法院以裁定令入勒戒處所觀察、勒戒後，認無
    繼續施用毒品傾向，而經檢察官釋放，其於觀察、勒戒執行完畢釋放後，其於五
    年內再犯本件施用第二級毒品案件，依前述規定自應予以起訴論罪科刑。核被告
    所為，係犯毒品危害防制條例第十條第二項之施用第二級毒品罪。其持有第二級
    毒品ＭＤＭＡ及持有第二級毒品甲基安非他命之低度行為，分別為施用第二級毒
    品ＭＤＭＡ及施用第二級毒品甲基安非他命之高度行為所吸收，不另論其持有第
    二級毒品罪。又第二級毒品ＭＤＭＡ與第二級毒品甲基安非他命均為第二級毒品
    安非他命之衍生物，均為中樞神經興奮劑，復同列毒品危害防制條例第二條第二
    項第二款所稱之第二級毒品，是連續施用第二級毒品ＭＤＭＡ及第二級毒品甲基
    安非他命之行為應得論以連續犯，核屬無疑。被告先後施用第二級毒品ＭＤＭＡ
    二、三次及施用第二級毒品甲基安非他命一次之犯行，時間緊接，所犯為犯罪構
    成要件相同之罪名，顯係基於概括犯意反覆為之，應依連續犯之規定論以一罪，
    並依法加重其刑。另本件起訴書犯罪事實欄雖僅記載被告自九十三年一月下旬至
    九十三年七月十二日二十二時三十分許前之二十四小時內止，連續前揭住處，施
    用ＭＤＭＡ，復自九十三年七月五日至九十三年七月十二日二十二時三十分許前
    之二十四小時內止，在上開「維也納汽車旅館」，施用第二級毒品安非他命，惟
    公訴檢察官業於本院準備程序中將安非他命更正為甲基安非他命，並於本院準備
    程序及審判中將起訴之犯罪事實更正為如事實欄所載，本院自應依更正後之犯罪
    事實進行審理，附此敘明。爰審酌被告前即曾因施用毒品經法院先後二次裁定令
    入勒戒處所觀察、勒戒，有臺灣高等法院被告全國前案紀錄表各一份在卷足據，
    仍未戒絕毒品，再犯本件之罪，顯見其無悔改之意，意志不堅，惟念其施用第二
    級毒品乃自戕一己之身體健康，尚未害及他人，且犯罪後坦承犯行態度良好等一
    切情狀，量處如主文所示之刑，並諭知易科罰金之折算標準。
三、另為警於右揭時地扣案之夾鏈袋一只，為被告所有供其施用所用之物，業據被告
    於警詢中供認不諱，且經本院送請高醫附設醫院檢驗結果，確呈第二級毒品甲基
    安非他命陽性反應，亦有前開檢驗報告一份附卷可佐，足認扣案之夾鏈袋一只，
    其內含有第二級毒品甲基安非他命殘留而無法析離，應整體視為查獲之第二級毒
    品甲基安非他命，依毒品危害防制條例第十八條第一項前段之規定，不問屬於犯
    人與否，均沒收銷燬之。
據上論斷，應依刑事訴訟法第二百七十三條之一第一項、第二百九十九條第一項前段
，毒品危害防制條例第十條第二項、第十八條第一項前段，刑法第十一條、第五十六
條、第四十一條第一項，罰金罰鍰提高標準條例第二條，判決如主文。
中      華      民      國      九十三      年    十一    月   三十     日
                                  臺灣高雄地方法院刑事第十二庭
                                      法  官      伍逸康
右正本證明與原本無異。
如不服本判決，應於判決送達後十日內，向本院提出上訴狀。
                                       書記官     吳月華
中      華      民      國      九十三      年    十一    月   三十     日
附錄：
毒品危害防制條例第十條
施用第一級毒品者，處六月以上五年以下有期徒刑。
施用第二級毒品者，處三年以下有期徒刑。
